Jorge Quintana Pecchio

Teléfono: (+34) 605-123131 e-mail: jorgequintanap@gmail.com

LinkedIn: https://www.linkedin.com/in/jorge-quintana-pecchio/

Fecha de nacimiento: 09/09/1991

NIE: Y7543248K - 08028, Barcelona, España

Perfil

Ingeniero Mecánico con estudios de negocio y visión de empresa, alto nivel en análisis de datos. 5 años de experiencia en liderazgo y trabajo en equipo en diferentes países. Ingenioso, curioso y apasionado por comprender el funcionamiento de las cosas, por perseguir y completar de manera óptima nuevos proyectos. Amante de la adrenalina, atleta, artista marcial y entusiasta de la inteligencia emocional.

Experiencia Laboral

Motul (Barcelona, España)

2019-2020

Prácticas Departamento Técnico \ Marketing

- Administrar bases de datos de distintos países.
- Realizar una aplicación de branding inteligente en conjunto a una empresa de datos (OLYSLAGER).
- Iniciar el funcionamiento de un Product Information Management Software (PIM) y adaptarlo con la base de datos.
- Brindar apoyo al departamento de marketing, comercial y técnico.

Centurion Solar (New York, USA)

2018-2019

Project Manager \ Foreman

- •Coordinar y orientar un equipo de trabajo para la instalación de sistemas solares residenciales y comerciales.
- •Estudiar los proyectos para realizar presupuestos de materiales y controlar los pedidos.
- •Instalación en más de 200 edificios residenciales y 3MW (12000 paneles solares) instalados en edificios comerciales.

Talleres Alfredo (Caracas, Venezuela)

2014-2018

Jefe de operaciones taller mecánico

- Encargado del área de mecánica preventiva y correctiva.
- Organizar y coordinar equipos de trabajos.
- Controlar las ventas de los servicios prestados y fidelización de los clientes.
- Amplia experiencia con atención al cliente.

Montajes Serlusa C.A. (Caracas, Venezuela)

2013-2014

Prácticas Ingeniero de Mantenimiento y Soldadura

- •Reparación y calibración de soldadoras orbitales automatizadas Arc Machines Inc.
- Soldaduras, montaje de tuberías, equipos en CIP y COP.
- Diseño e inspección de montaje y soldadura.

Formación

2019-2020

UB - Universidad de Barcelona - BMF Business School (Barcelona, España)

•MBE - Master of Business Engineering \ Finanzas corporativas, dirección de empresas, manejo de datos, equipos de trabajo, dirección comercial y marketing.

2011-2018

UCV - Universidad Central de Venezuela (Caracas, Venezuela)

• Ingeniería Mecánica \ Diseñar e instalar equipos mecánicos o térmicos; seleccionar sus componentes, especificar materiales, costos y duración de la ejecución. Planear y dirigir operaciones de manufactura y mantenimiento de maquinaria; evaluar y optimizar procesos.

2012-2014

ATEMA - Instituto Superior de Automoción ATEMA (Caracas, Venezuela)

• Técnico superior en Automoción \ Realizar mantenimiento, diagnóstico y reparación de vehículos automotrices, criterios de calidad, seguridad y sustentabilidad en el marco de la normativa vigente.

Idiomas

Programas	Castellano: Nativo		Inglés: C2	Francés: B1	
Pyhton	PowerBI	Excel	VBA	Inventor	AutoCAD

Certificaciones

Artificial Intelligence for Trading (UDACITY) – Artificial Intelligence Engineering (IBM) - Python and Statistics for Financial Analysis (Universidad Científica y Tecnológica de Hong Kong) - Applied Data Science with Python (Universidad de Michigan) - Data Science (IBM)